【裁判字號】    98,易,137
【裁判日期】    980428
【裁判案由】    妨害自由
【裁判全文】
臺灣宜蘭地方法院刑事判決               98年度易字第137號
公  訴  人  臺灣宜蘭地方法院檢察署檢察官
被      告  甲○○
選任辯護人  黃豪志律師
上列被告因妨害自由案件，經檢察官提起公訴（97年度偵字第46
00號），本院依協商程序而為判決如下：
    主  文
甲○○以強暴妨害人行使權利，處有期徒刑參月，如易科罰金，
以新臺幣壹仟元折算壹日。緩刑貳年，緩刑期間交付保護管束，
並應於緩刑期間經臺灣宜蘭地方法院檢察署通知之日起壹年內向
指定公益團體、地方自治團體或社區提供陸拾小時之義務勞務。
    事實及理由
一、犯罪事實：甲○○、乙○○為男女朋友，於民國97年11月21
    日下午6時20分許，甲○○至乙○○位於宜蘭縣蘇澳鎮○○
    路91號住處，因乙○○未告知其母已代為清償借款一事及當
    日晚間出遊事宜發生爭執，竟至上開住處2樓房間內將乙○
    ○所有之大包包1個（內有新臺幣6千元、信用卡3張、金融
    卡3張、小錢包1個）取走，乙○○欲取回，甲○○基於妨害
    他人行使權利之犯意，不讓乙○○拿回，2人發生拉扯，乙
    ○○因拉不過甲○○，只得任由甲○○將上開大包包取走，
    乙○○則跑下樓向其伯父王震乾求救，嗣王震乾立即報警處
    理，經警到場處理始知上情。
二、證據：
（一）被告之自白。
（二）證人乙○○、王震乾於警詢及偵查中之證述。
（三）宜蘭縣政府警察局受理各類案件紀錄表、贓物認領保管單
      、蘇澳榮民醫院診斷證明書各1紙及現場照片8張。
三、本件經檢察官與被告於審判外達成協商之合意且被告已認罪
    ，其合意內容為：被告願受科刑範圍為有期徒刑3月，緩刑2
    年之宣告，並依刑法第74條第2項第5款之規定，命被告於緩
    刑期間內，經臺灣宜蘭地方法院檢察署通知之日起1年內向
    指定公益團體、地方自治團體或社區提供60小時之義務勞務
    。經查，上開協商合意並無刑事訴訟法第455條之4第1項所
    列情形之一，檢察官聲請改依協商程序而為判決，本院爰不
    經言詞辯論，於協商合意範圍內為協商判決。
四、應適用之法條：刑事訴訟法第455條之4第2項、第455條之8
    、第299條第1項前段，刑法第304條第1項、第41條第1項前
    段、第74條第1項第1款、第2項第5款、第93條第1項第2款。
五、本判決除有刑事訴訟法第455條之4第1項第1款、第2款、第
    4款、第6款、第7款所定情形之一，或違反同條第2項規定者
    外，不得上訴。如有上述情形而不服本件判決，得自收受判
    決送達之日起10日內，向本院提出上訴書狀，上訴於第二審
    法院。
中    華    民    國    98    年    4     月    28    日
                  刑事第三庭法  官  張育彰
以上正本證明與原本無異。
如不服本判決應於收受送達後十日內向本院提出上訴書狀，並應
敘述具體理由；其未敘述上述理由者，應於上訴期間屆滿後二十
日內向本院補提理由書 (均須按他造當事人之人數附繕本)「切
勿逕送上級法院」。
                            書記官  陳靜宜
中    華    民    國    98    年    4     月    28    日
附錄本案論罪科刑法條：
中華民國刑法第304條（強制罪）
以強暴、脅迫使人行無義務之事或妨害人行使權利者，處3年以
下有期徒刑、拘役或3百元以下罰金。
前項之未遂犯罰之。


司法院資訊處製作；財團法人民間司法改革基金會備份。
